臺灣臺中地方法院刑事裁定
111年度聲字第663號
聲  請  人  臺灣臺中地方檢察署檢察官
受  刑  人  吳世楓




上列聲請人因受刑人數罪併罰，有二裁判以上，業經判決罪刑確
定，聲請定其應執行之刑（111年度執聲字第403號），本院裁定
如下：
    主    文
吳世楓所犯如附表所示各罪所處之刑，應執行有期徒刑肆年肆月
。
    理    由
一、聲請意旨略以：受刑人吳世楓犯數罪，先後經判決確定如附
    表，應依刑法第53條、第51條第5款，定應執行之刑，爰依
    刑事訴訟法第477條第1項之規定聲請裁定等語。
二、按「數罪併罰，有2裁判以上者，依刑法第51條之規定，定
    其應執行之刑。」、「數罪併罰，分別宣告其罪之刑，依下
    列各款定其應執行者：五、宣告多數有期徒刑者，於各刑中
    之最長期以上，各刑合併之刑期以下，定其刑期。但不得逾
    30年。」，刑法第53條、第51條第5款分別定有明文。
三、本件受刑人所犯如附表所示之罪，先後經法院判決判處如附
    表所示之刑，且均經確定在案。又受刑人所犯如附表編號1
    所示之罪所處之刑，係得易科罰金或易服社會勞動之刑，而
    受刑人所犯如附表編號2至7所示之罪所處之刑，均係不得易
    科罰金或易服社會勞動之刑，此有臺灣高等法院被告前案紀
    錄表、如附表所示各罪之判決書等附卷可稽。又本件受刑人
    於民國111年1月11日具狀向檢察官聲請就附表所列案件合併
    定應執行之刑，此有臺灣臺中地方檢察署刑法第50條第1項
    但書案件是否請求定應執行刑調查表在卷可佐。是檢察官依
    刑法第53條、第51條第5款之規定聲請定其應執行之刑，本
    院審核認並無不合，應予准許。復審酌如附表編號2至6所示
    各罪所處之刑，前業經臺灣高等法院臺中分院以108年度上
    訴字第913號判決應執行有期徒刑3年6月，嗣提起上訴，經
    最高法院以109年度台上字第3724號判決上訴駁回確定。又
    如附表編號1所示之罪與如附表編號2至7所示各罪，罪質及
    犯罪情節有異，犯罪時間亦不相同，而如附表編號7所示之
    罪與如附表編號2至6所示各罪，雖均屬加重詐欺取財罪，然
    如附表編號2所示加重詐欺取財罪與如附表編號2至6所示各
    加重詐欺取財罪之犯罪時間，相距已逾1年，考量受刑人所
    犯上開各罪責任非難重複程度，兼衡受刑人經本院函知於文
    到5日內，就本件定應執行之刑表示意見，其於111年3月11
    日收受本函文後，於期限內並未表示意見等情，而定其應執
    行之刑如主文所示。
四、依刑事訴訟法第477條第1項，刑法第53條、第51條第5款，
    裁定如主文。　　　　
中　　華　　民　　國　　111  　年　　3　　月　  31　　日
                  刑事第十一庭 法  官  曹錫泓
以上正本證明與原本無異。　　　　　　　　　　　　　　　　
如不服本裁定，應於收受送達後5日內向本院提出抗告狀。（應
附繕本）
                               書記官  張雅如
中　　華　　民　　國　　111 　年　　4 　　月　　1 　　日
附表：　　　
編號          1         2        3 罪名  酒後駕車之公共危險罪 詐欺 詐欺 宣告刑  有期徒刑2月 有期徒刑1年2月 有期徒刑1年 （13次） 犯罪日期  107年7月5日 107年8月1日 107年8月2日～107年8月22日 偵查(自訴)機關 年度案號  臺中地檢107年度速偵字第4247號 臺中地檢107年度偵字第24541、33984號 臺中地檢107年度偵字第24541、33984號 最後事實審 法院 臺中地院 中高分院 中高分院  案號 107年度豐交簡字第632號 108年度上訴字第913號 108年度上訴字第913號  判決日期 107年8月8日 109年6月9日 109年6月9日 確定 判決 法院 臺中地院 最高法院 最高法院  案號 107年度豐交簡字第632號 109年度台上字第3724號 109年度台上字第3724號  判決確定日期 107年9月10日 109年8月27日 109年8月27日  是否為得易科罰金之案件  是 否 否 備    註  臺中地檢107年度執字第16340號 1.編號2至6判決定應執行有期徒刑3年   6月 2.編號2至6臺中地檢110年度執字第14345號  

編號  4 5        6 罪名  詐欺 詐欺 詐欺 宣告刑  有期徒刑1年6月 有期徒刑1年8月 （3次） 有期徒刑1年10月 犯罪日期  107年8月7日 107年8月10日～107年8月13日 107年8月15日 偵查(自訴)機關年度案號  臺中地檢107年度偵字第24541、33984號 臺中地檢107年度偵字第24541、33984號 臺中地檢107年度偵字第24541、33984號 最後事實審 法院 中高分院 中高分院 中高分院  案號 108年度上訴字第913號 108年度上訴字第913號 108年度上訴字第913號  判決日期 109年6月9日 109年6月9日 109年6月9日 確定判決 法院 最高法院 最高法院 最高法院  案號 109年度台上字第3724號 109年度台上字第3724號 109年度台上字第3724號  判決確定日期 109年8月27日 109年8月27日 109年8月27日 是否為得易科罰金之案件  否 否 否 備    註  1.編號2至6判決定應執行有期徒刑3年6月 2.編號2至6臺中地檢110年度執字第14345號   

編號   7  罪名  詐欺 宣告刑  有期徒刑1年4月 犯罪日期  106年6月間某日至7月間某日 偵查(自訴)機關年度案號  臺中地檢107年度偵字第34830號、108年度偵字第6009號 最後事實審 法院 臺中地院  案號 108年度原訴字第18號、108年度訴字第333號  判決日期 109年8月25日 確定判決 法院 臺中地院  案號 108年度原訴字第18號、108年度訴字第333號  判決確定日期 109年9月22日 是否為得易科罰金之案件  否 備    註  臺中地檢109年度執字第14727號